臺灣屏東地方法院刑事判決　　　　　　　94年度訴字第1118號
公　訴　人　臺灣屏東地方法院檢察署檢察官
被　　　告　乙○○
　　　　　　　　　　（另案於臺灣屏東監獄執行中）
選任辯護人　楊四海律師
被　　　告　丙○○
　　　　　　　　　　（另案於臺灣屏東監獄執行中）
選任辯護人　李錦臺律師
被　　　告　甲○○
　　　　　　　　　　（
指定辯護人　李偉如律師
上列被告因強盜等案件，經檢察官提起公訴（臺灣屏東地方法院
檢察署94年度偵字第4726號），暨移送併辦（臺灣高雄地方法院
檢察署96年度字第11287號），本院判決如下：
    主  文
甲○○連續犯結夥三人以上攜帶兇器於夜間侵入住宅強盜罪，累
犯，處有期徒刑拾伍年。扣案如附表二所示之物均沒收。
乙○○、丙○○連續犯結夥三人以上攜帶兇器於夜間侵入有人居
住之建築物強盜罪，各處有期徒刑拾年。扣案如附表二所示之物
均沒收。
    事  實
一、乙○○曾犯槍砲彈藥刀械管制條例、侵占及盜匪罪，丙○○
　　曾犯盜匪（2 次）及毒品危害防制條例之罪（均不構成累犯
    ）。甲○○曾犯盜匪、槍砲彈藥刀械管制條例（2 次）、竊
    盜及毒品危害制條例（2 次）之罪，其中第二次所犯毒品危
    害防制條例之罪，於民國93年3 月31日經本院判處有期徒刑
    8 月確定，甫於93年11月11日執行完畢。詎均不知悔改，其
    中甲○○與如附表一編號1 至20所示之行為人共同意圖為自
    己不法之所有，基於強盜之概括犯意聯絡，並基於未經許可
    持有可發射子彈具有殺傷力之改造手槍之犯意聯絡，於如附
    表一編號1 至20所示時、地，共同攜帶如附表二編號1 所示
    之銀色改造手槍及如附表二編號2 、3 所示之黑色玩具空氣
    手槍、開山刀（均屬客觀上足對人之生命、身體、安全構成
    威脅，具有危險性之兇器），以如附表一編號1 至20所示之
    手段，強盜如附表一編號1 至20所示被害人之財物共20次。
    乙○○、丙○○亦均意圖為自己不法之所有，基於強盜之概
    括犯意，並基於未經許可持有可發射子彈具有殺傷力之改造
    手槍之犯意，乙○○與如附表一編號9 、20所示之行為人有
    共同犯意聯絡，而共同攜帶上述銀色改造手槍、黑色玩具空
    氣手槍及開山刀，於如附表一編號9 、20所示時、地，以如
    附表一編號9 、20所示之手段，強盜如附表一編號9 、20所
    示被害人之財物共2 次；丙○○則與如附表一編號16、18、
    20 所 示之行為人有共同犯意聯絡，於如附表一編號16、18
    、20 所 示時、地，共同攜帶上述銀色改造手槍、黑色玩具
    空氣手槍及開山刀，以如附表一編號16、18、20所示之手段
    ，強盜如附表一編號16、18、20所示被害人之財物共3 次。
    嗣於94 年9月27日凌時2 時許，甲○○、乙○○及丙○○犯
    下如附表一編號20所示之強盜案後，經警跟蹤至屏東縣屏東
    市林內巷59號乙○○住處，逮捕乙○○及丙○○，並扣得如
    附表二所示之物，復於94年10月7 日下午2 時30分許，經警
    持檢察官所簽發之拘票，在屏東縣屏東市○○街98號，將甲○○拘提到案。
二、案經屏東縣警察局移送臺灣屏東地方法院檢察署檢察官偵查
    起訴。
    理  由
壹、程序方面：
一、按被告以外之人於審判外之言詞或書面陳述，除法律有規定
    者外，不得作為證據，刑事訴訟法第159 條第1 項定有明文
    。被告以外之人（包括證人、鑑定人、告訴人、被害人或共
    同被告等）於審判外之言詞或書面陳述，為所謂傳聞證據，
    由於傳聞證據有悖於法院直接審理及言詞審理之精神，妨害
    當事人之反對詰問權，影響程序正義之實現，除法律有規定
    者（例如同法第159 條第2 項、第159 條之1 至第159 條之
    5 、第206 條等）外，原則上不具有證據能力。
二、本件如附表一編號8 所示之被害人戌○○、亥○○、丑○○
    、編號9 所示之被害人Ｄ○○、林耀都（即Ｃ○○）、巳○○、天○○、編號18所示之被害人寅○○、編號20所示之被
    害人Ａ○○、玄○○、午○○、申○○，暨證人宙○○於警
    詢中所為之陳述，本屬傳聞證據，且其等於本院審理時所為
    供述，經核與其等於警詢中之陳述一致，均不符合刑訴訟法
    第159 條之2 規定，故其等於警詢中所為之陳述均不具有證
    據能力。
三、本件如附表編號1 所示之被害人薛文祥、編號2 所示之被害
    人徐進雄、蔡平和、陳桂貞、編號3 所示之被害人鄭啟成、
    黃麗珍、王文田、陳志緯、簡百益、編號4 所示之被害人Ｂ
    ○○、地○○、子○○、編號6 所示之被害人郭有和、陳美
    慧、編號7 所示之被害人辰○○、Ｊ○○、編號10所示之被
    害人韓薪倉、楊美秀、鍾穎豐、編號11所示之被害人黃進清
    、洪明得、編號12所示之被害人陳淑鳳、蔡玉崑、編號13所
    示之被害人劉榮鎮、編號14所示之被害人林武山、張順安、
    編號15所示之被害人吳清雲、張惠隆、編號16所示之被害人
    林義田、謝吉男、編號17所示之被害人宋明吉、陳崑道、林
    永富、編號19所示之被害人劉玉賢、楊文豪、邱展昌、張漢
    周，暨如附表編號8 所示之被害人Ｆ○○、編號18所示之被
    害人壬○○、黃○○、Ｈ○○、編號20所示之被害人Ｅ○○
    、癸○○及併案部分之被害人酉○○，於警詢中所為之陳述
    ，亦均屬傳聞證據，且其等均未於本院審理時到庭為陳述，
    但檢察官、被告及其辯護人於審判程序中同意作為證據（Ｆ
    ○○、壬○○、黃○○、Ｈ○○、Ｅ○○、癸○○、酉○○
    涉及指認被告部分除外），本院審酌其等於警詢中所為之陳
    述，並無受到外力干擾或壓力之情形，認為以各該陳述作為
    證據尚屬適當，則依刑事訴訟法第159 條之5 第1 項規定，
    該等被害人於警詢中所為之陳述自均具有證據能力。至Ｆ○○等7 人於警詢中涉及指認被告之陳述，因其等並未於本院
    審理時到庭為陳述，不符合刑事訴訟法第159 條之2 規定，
    故均不具有證據能力。
四、共同被告乙○○、丙○○、甲○○於警詢中所為之陳述，均
    屬傳聞證據，且與其等於本院審理時所為之供述不符，被告
    甲○○於警詢中曾陳稱：「我都主動向警方坦承犯案過程，
    有悔過之心，希望司法單位能給我一個改過自新，重新做人
    的機會。」且於94年10月12日經警借提詢問後，檢察官問以
    ：「你在警察局所言是否實在？」答稱：「實在。」又經問
    以：「有無被刑求逼供？」答稱：「沒有。」其所為刑求之
    抗辯，並不足採，詳如後述，被告乙○○、丙○○、甲○○
    於警詢中所為之陳述並無受到外力干擾或壓力之情形，具有
    較可信之特別情況，且為證明犯罪事實存否所必要，依刑事
    訴訟法第159 條之2 規定，自具有證據能力。
五、被害人林耀都（即Ｃ○○）、巳○○、天○○於檢察官訊問
    時均依已依法具結，其等均未提及檢察官在偵查時有不法取
    供之情形，亦無證據可釋明其等之供述有顯不可信之情況，
    ，且其等於本院審理時已到庭接受被告及其辯護人行使反對
    詰問權，依刑事訴訟法第159 條之1 第2 項規定，其等於偵
    查中向檢察官所為之陳述，自均具有證據能力。至被害人壬○○於偵查中向檢察官所為之陳述，未經被告或其辯護人行
    使反對詰權，則不具有證據能力（最高法院94年度台上字第
    5651號判決意旨參照）。
六、按由於司法警察機關調查中之案件，或有量大或急迫之情形
    ，為因應實務之現實需求，認為當然有鑑定之必要者，基於
    檢察一體原則，得由該管檢察長對於轄區內之案件，以事前
    概括選任鑑定人或囑託鑑定機關（團體）之方式，俾轄區內
    之司法警察官、司法警察對於調查中之此類案件，得即時送
    請事前已選任之鑑定人或囑託之鑑定機關（團體）實施鑑定
    ，業經法務部於92年9 月1 日以法檢字第0920035083號函釋
    在案。又依臺灣高等法院檢察署檢察長概括選任鑑定人或囑
    託鑑定機關（團體）名冊所載，內政部警政署刑事警察局為
    臺灣高等法院檢察署檢察長概括選任為槍彈有無殺傷力及DN
    A 之鑑定機關。故本件屏東縣警察局及高雄縣政府警察局林
    園分局送請內政部警政署刑事警察局為槍枝有無殺傷力及DN
    A 型別鑑定，其鑑定書及鑑驗書自均具有證據能力。
貳、實體方面：
一、訊據被告甲○○、乙○○、丙○○，除被告甲○○坦承如附
    一編號20所示犯行外，其餘如附表一編號1 至19所示部分均
    為被告甲○○、乙○○、丙○○所否認，被告甲○○辯稱：
    伊於警詢中承認參與如附表一編號1 至19所示之強盜案件，
    係因警方刑求逼供所致，事實上伊並未參與各該強盜案件；
    被告乙○○辯稱：伊之右手食指、中指及無名指於早年因工
    作關係受傷，已成殘廢，根本無法持刀或持槍犯案，被害人
    指認伊參與如附表一編號9 、20所示之強盜案件，應屬有誤
    。又伊於96年9 月27日凌晨2 時許，出現在屏東縣屏東市林
    內巷59號，係因伊將該房屋出租予被告甲○○，為向甲○○
    收取租金而前往，並非犯案後與甲○○一起返回該處；被告
    丙○○辯稱：伊未參與如附表一編號16、18、20所示之強盜
    案件，伊於警詢中承認參與該三起強盜案件，係因毒癮發作
    精神恍惚所致，並非實在云云，經查：
(一)、被告甲○○於94年10月8 日第二次警詢中坦承參與如附表一
    編號2 、15、16、17所示4 件強盜案件，並於94年10月12日
    第三次警詢中坦承參與如附表一編號1 、3 至14及18至20所
    示16件強盜案件，核與被害人薛文祥、徐進雄、蔡平和、陳
    桂貞、鄭啟成、黃麗珍、王文田、陳志緯、簡百益、Ｂ○○
    、地○○、子○○、郭有和、陳美慧、辰○○、Ｊ○○、韓
    薪倉、楊美秀、鍾穎豐、黃進清、洪明得、陳淑鳳、蔡玉崑
    、劉榮鎮、林武山、張順安、吳清雲、張惠隆、林義田、謝
    吉男、宋明吉、陳崑道、林永富、劉玉賢、楊文豪、邱展昌
    、Ｆ○○、壬○○、黃○○、Ｈ○○、Ｅ○○、癸○○於警
    詢中所為之陳述，及被害人林耀都（即Ｃ○○）、巳○○、
    天○○於偵查中向檢察官所為之陳述，暨被害人戌○○、亥
    ○○、丑○○、鄭啟源、林耀都、巳○○、天○○、寅○○
    、Ａ○○、玄○○、午○○、申○○於本院審理時所為之陳
    述，大致吻合，並有如附表二所示之物扣案可資佐證。且如
    附表二編號1 所示之銀色改造手槍係「仿BERETTA 廠92FS型
    半自動手槍製造之玩具手槍換裝土造金屬槍管、滑套而成之
    改造手槍，經檢視，欠缺槍管固定插梢，惟不影響其擊發之
    功能，可以拉放擊鎚方式擊發子彈，認具殺傷力」，如附表
    二編號2 所示之黑色玩具空氣手槍係「仿半自動手槍外型製
    造之玩具空氣手槍，以填充氣體為發射動力，經檢視，欠缺
    具儲氣槽之彈匣，本局目前亦無適用彈匣可供使用，故無法
    試射測速」，不能證明具有殺傷力等情，有內政部警政署刑
    事警察局94年10月17日刑鑑字第0940151004號槍彈鑑定書1
    件附卷可稽。
(二)、被告甲○○雖辯稱：伊於警詢中承認參與如附表一編號1 至
    19所示之強盜案件，係因警方刑求逼供所致云云，惟查：被
    告於94年10月8 日警詢後，在檢察官訊問時並未提及有遭受
    刑求逼供之情形，當日檢察官向本院聲請羈押，被告甲○○
    在本院接受訊問時亦未提及有遭受刑求逼供之情形。又94年
    10月12日被告甲○○經警方借提訊問後，檢察官問以：「有
    無被刑求逼供？」據其答稱：「沒有。」且94年11月16日檢
    察官訊問時被告甲○○又補充：「有的警察都不知道，被害
    人也都沒有報案，都是我帶他們去才知道的，應該可以符合
    自首的條件。」可見，被告甲○○主動供出參與如附表一編
    號1 至19所示之強盜案件，係為符合自首之規定俾以減刑始
    然，且被告甲○○既為邀自首減刑之寬典而主動供出案情，
    警方即無對其刑求逼供之必要，則其辯稱警方刑求逼供云云
    ，自難採信。其次，被告甲○○於94年9 月27日凌晨2 時許
    ，曾攀越架有鐵絲網之圍牆，以逃避警方之追捕，於94年10
    月7 日下午2 時30分許，在屏東縣屏東市○○街98號，為逃
    避拘提，其頭皮又遭窗戶之鐵條割傷，經送醫後其頭部、手
    部及腳部均包紮有紗布，有照片在卷可憑，且被告甲○○又
    自陳：「警察要我承認，我剛好藥癮發作，他要我說什麼，
    我就說什麼。我確實有摔倒受傷，腳有去縫」（見本院卷(二)
    第164 頁背面），並未堅稱受到刑求逼供。依此，在臺灣屏
    東看守所與被告甲○○住於同一牢房之證人卯○○、Ｇ○○
    、Ｉ○○雖證稱：被告甲○○頭上有傷，身體及手腳亦均有
    瘀青等語，即尚不足以證明被告甲○○果有遭受刑求逼供之
    情事。又證人卯○○雖證謂：被告甲○○自稱遭警察毆打云
    云，然證人Ｇ○○經問以：「第一次借提回來，約隔第一天
    被抓三、四天，他（指被告甲○○）有沒有說被刑求，有新
    傷？」則答稱：「他沒有這樣說，我沒有看到有新傷。」準
    此，住於同一牢房之卯○○、Ｇ○○就被告甲○○有無自稱
    遭警察毆打，所為陳述既有差異，自難遽謂卯○○之證詞確
    為實在，何況卯○○所證乃聽聞自被告甲○○，而非親自見
    聞被告甲○○遭受刑求，其證詞係屬傳聞，益難據為被告甲○○被刑求逼供之證據。
(三)、被告乙○○確有參與如附表一編號9 所示之強盜案件，業據
    被害人林耀都（即Ｃ○○）於檢察官偵查中及本院審理時證
    稱：「有三個人進到屋內‧‧‧‧我們有四個人，都在麻將
    桌上被壓制，另外一個是朋友的老婆，住（她）坐在沙發上
    。（問：你在警察局說，你可以認得乙○○，你如何認出他
    ？）他們剛從門口進來時，我們有面對面，所以那個時候，
    我有看到他，他走進來，走到我後面拿刀押著我，我才沒有
    看到他。（問：他們都戴頭套，你如何認出他就是乙○○？
    ）因為他的身材真的很特殊。他的頭套有露出眼鏡，所以我
    記得。」「（問：你對誰有印象？）乙○○，因為他有戴眼
    鏡，很高大。‧‧‧‧（問：如何判斷就是乙○○？）從他
    的眼鏡、眼神，我就跟他對談過話，我說卡片是否可以抽還
    給我，他說可以。他的聲音，我當下記得，無法形容。」被
    害人巳○○、天○○亦於檢察官偵查中及本院審理時證稱：
    「（乙○○）說話的聲音很像，還有身材的高度，還有戴眼
    鏡。‧‧‧‧因為他露出的部份很大，他的眼鏡很大。」「
    他的特徵就是高大，戴眼鏡，他的臉蒙住，不會看的很清楚
    ，但是他的體型、外觀很雷同。」「聲音我不記得，當時戴
    頭套，戴眼鏡，體型也像。」「他的體型、高度差不多，有
    戴眼鏡。」又被告乙○○身高184 公分，體型高大壯碩，與
    一般人之身材明顯有異，有照片在卷可稽（見偵查卷(二)第59
    頁、第81頁），且被害人林耀都被強盜取走之「板型佛珠手
    鍊」又在屏東縣屏東市林內巷59號被告乙○○家中搜出，是
    被害人林耀都、巳○○、天○○既在同一時、地目擊強盜行
    為人，而為一致之指認，則其等之指認自堪信為正確無誤。
    至被告乙○○右手之食指、中指及無名指縱有因傷而難以活
    動甚至殘廢之情形，但其左手既仍完整無缺，顯然並無礙於
    其持刀或持槍犯案，從而自難以其所稱右手手指之傷殘即作
    對其有利之認定。
(四)、被告乙○○確有參與如附表一編號20所示之強盜案件，亦據
    被害人申○○、Ａ○○、玄○○於本院審理時一致指認無訛
    ，被害人申○○證稱：「（問：你可以指認出押你的歹徒，
    是在庭那位被告？）就是在庭的乙○○。（問：你之前在警
    局指認過嫌犯，指認的是否也是乙○○？）是的。」被害人
    Ａ○○證稱：「（問：當時是哪位歹徒搜刮你的財物？）就
    是在庭的乙○○。裡面就是他最高，就是他拿走我的袋子。
    （問：如何認出他？）他蒙面，但是戴眼鏡，身材最高。（
    問：你在警局時指認歹徒，指認也是他？）是的。」被害人
    玄○○證稱：「（問：搶的三個人有何特徵是否記得？）有
    一個很高、戴眼鏡。但是他們三個都有戴面罩。‧‧‧‧（
    問：在庭的被告哪一個是否有你記得的人？）有就是在庭的
    乙○○。」被害人申○○、Ａ○○、玄○○於案發當日警方
    逮捕被告乙○○後，在記憶猶新時，立即指認被告乙○○本
    人及其照片，而與被告乙○○有所接觸，其印象自屬深刻，
    則其等嗣後依法具結，於本院審理時一致指認被告乙○○確
    有參與如附表一編號20所示之強盜案件，應無錯認可言，自
    堪信為實在。又被告乙○○於警詢中陳稱：「（問：你於9
    月26日23時36分許是否以0000000000號行動電話撥打給0000
    000000號與宙○○通話？通話內容是否提及丙○○當時在你
    住處？你當時在何處撥打電話？）有。該通電話我有告訴宙
    ○○丙○○在我家裡。我是在高雄縣大寮鄉（路名我不清楚
    ）撥打的。‧‧‧‧我於9 月27日約0 時30分許駕駛QP-922
    7 號自小客車載甲○○回到屏東市安鎮里林內巷59號住處」
    等語，可見被告乙○○辯稱：其將屏東市林內巷59號房屋出
    租予被告甲○○，94年9 月27日凌晨2 時許，其係前往該處
    向被告甲○○收取租金云云，顯屬不實，委無可採。證人宙
    ○○於本院審理時證稱：「（問：94年9 月27日你何時回家
    ？）96年9 月26日晚上11點多回到家。‧‧‧‧（問：94年
    9 月26日晚上你幾點開始與乙○○在一起？）大約11點多到
    警察衝進來時都在一起。期（其）間都在一起沒有分開」云
    云，亦有不實，不足資為有利於被告乙○○之證據。此外，
    被告乙○○既於案發前不久之94年9 月26日晚上11、12時許
    ，駕車搭載被告甲○○前往案發地點附近，並於案發後不久
    與被告甲○○同時出現在屏東市林內巷59號，依常理推之，
    前者係事前勘查路線及犯案地點之周遭環境，後者係犯案後
    一起折返，彰彰明甚，則益見前述害人申○○、Ａ○○、玄
    ○○之指認正確無訛。
(五)、被告丙○○確有參與如附表一編號16、18、20所示之強盜案
    件，業據其於警詢中供稱：「（問：你與何人犯強盜案？）
    我和綽號『坤石仔』及‧‧‧‧。（問：你等三人於何時在
    何處犯下強盜案？）94年9 月27日凌晨（詳細時間我沒有注
    意），地點是在過高屏大橋高雄縣的橋下（詳細地點我不知
    道）。‧‧‧‧我拿1 把黑色假槍‧‧‧‧三人都有戴頭套
    ，我戴黑色，他們二人戴什麼色的頭套我沒注意。」又供稱
    ：「（問：你為何曾經穿戴過『坤石仔」提供的頭套及手套
    ？）因為之前我與（他）曾經一起犯過強盜案。（問：你除
    在94年9 月27日上午1 時30分在高雄縣大寮鄉○○路22之22
    號『大女人檳榔攤』犯下強盜案外，與『坤石仔』有無再犯
    下其他案件？）還有2 件，第1 件是這個月7 、8 日，地點
    是屏東市○○路涵洞上方，強盜現金新台幣5 、6 萬元，第
    2 件是一星期前，在屏東縣鹽埔鄉○○路一處檳榔攤，強盜
    現金新台幣2 萬多元、行動電話2 具」等語不諱，核與被告
    甲○○於警詢中陳述：「（問：你與何人共同犯下該起強盜
    案（指如附表一編號20所示之強盜案）？）我與丙○○及‧
    ‧‧‧。」「（問：你帶警方至一、屏東市○○路○段涵洞
    上貨櫃屋‧‧‧‧是否為你曾犯下強盜案件處所？）是的。
    （問：這5 起強盜案，你與何人一起犯案？）我們犯案都是
    3 個人，我與丙○○是固定的，未○○與『勇仔』男子則不
    一定。」「（問：屏東縣鹽埔鄉○○村○○路76號（按應係
    217 號）住宅之強盜案，你於何時？與何人共犯該起強盜案
    ？請你描述作案過程？）我與丙○○及綽號『勇仔』男子於
    94年9 月21日凌晨2 、3 時共同犯下該起強盜案的，當時我
    持刀（警方於94年9 月27日查扣），丙○○與綽號『勇仔』
    分持銀色及黑色手槍（警方於94年9 月27日查扣），我們均
    戴頭套、手套」等情相符。被告丙○○在被告甲○○到案前
    即正確供出犯案時間及地點，倘未參與其事，焉能如此？可
    見被告丙○○翻異前供，辯稱其未參與各該強盜案件，其於
    警詢中之陳述係因毒癮發作精神恍惚所致，並非實在云云，
    係屬事後推諉之詞，自無可採。
(六)、證人即屏東縣警察局刑事警察大隊偵二隊隊長庚○○及隊員
    己○○、丁○○、戊○○於本院審理時證稱：「（己○○）
    因為當時我們有監聽，聽庭上三位被告的線，聽到他們要去
    乙○○家集合，我們有報告隊長去乙○○他家屏東市○○路
    橋下看，我自己負責電話現譯，現場跟監的不是我。發現乙○○發話基地台在高雄大寮。」「（庚○○）從監聽中知道
    被告涉嫌蒙面強盜案，大隊長就指示成立專案小組。當天是
    根據現譯抓人，我有參與。‧‧‧‧我們研判他們要犯案，
    我們三部車跟蹤他到光明二路大女人檳榔攤附近，我們就在
    檳榔攤附近埋伏。‧‧‧‧我們發現他的車子時，他們的車
    子停在大女人檳榔攤附近，我們研判他們要搶這家‧‧‧‧
    當時已經超過十二點，他回屏東以後，我們在附近埋伏，大
    約1 點多左右，這部車又回到光明二路，因為他們的車經過
    我們埋伏的地方，大約20秒左右，有另一部警車在後面，我
    們以為他們會發現警車沒有作業，我們等一下開車過去再繞
    回來，發現被告的車子在檳榔攤對面，檳榔攤有人跑出來說
    被搶‧‧‧‧到他家時，房子有燈光，有人活動，我們去撞
    正門，他們從旁邊廚房側門跑掉，我剛到廚房時，發現黑黑
    包包，贓物就在黑色包包裡面。甲○○是事後拘提到案，他
    說當時是從圍牆跑走，丙○○躲在頂樓，乙○○躲在隔壁後
    院，只有穿內褲。‧‧‧‧他們第一次應該是搜尋目標，期
    （其）間有回屏東一次，我們沒有跟到。‧‧‧‧依據通聯
    紀錄，甲○○在26日晚上11時26分基地台是在高雄縣大樹鄉
    ，到零時11分，在大寮鄉翁園村，到零時44分，在屏東市○○路416 號，到1 點後基地台就沒有顯示‧‧‧‧。」「（
    丁○○）我們是三台偵防車，先後到達後，才一起進去他家
    。‧‧‧行搶時，我們沒有看到，轉過來時，在檳榔攤正前
    方，有一台是我門跟監的（QP-）9227 車子‧‧‧有人從檳
    榔攤出來，才知道有被搶。」「（李易致）最初只有發現一
    部，開到大女人檳榔攤，停下來之後就折返屏東，我們有跟
    一下，跟到建國路就折返到檳榔攤附近，後來他們又開回來
    ，大約等了幾分鐘，我們有開車到檳榔攤那邊，我看到有人
    跑出來。我當時只有看到一部車。（問：後來是否就是跟著
    這部車到乙○○家？）是的。」綜合證人庚○○、己○○、
    丁○○、戊○○之證詞及前述被告乙○○於警詢中之供述，
    被告乙○○、甲○○顯係先於94年9 月26日深夜駕駛QP-922
    7 號自用小客車，前往如附表一編號20所示之大女人檳榔攤
    附近勘查，而於94年9 月27日凌晨0 時44分許折返屏東市，
    至乙○○家中搭載被告丙○○一起前往大女人檳榔攤作案。
    又證人辛○○雖於本院審理時證稱：「警察查獲時‧‧‧‧
    我去乙○○住的地方，大約晚上12點多去的，接近1 點時離
    開的‧‧‧‧丙○○有在他家，躺在椅子上睡覺‧‧‧‧一
    直到我離開都沒有他人‧‧‧‧我要找乙○○，但是他不再
    （在），我自己開門進去，就看到丙○○躺在那裡，我跟他
    交談一下，就走了。我回去飯店時快一點了。‧‧‧‧（問
    ：從乙○○住的地方到飯店大約車程多久？）我騎機車，大
    約10幾分。」惟證人辛○○所述離開被告乙○○住處之時間
    並不確切，最晚約為凌晨0 時40幾分，且其既未與被告乙○○、甲○○碰面，當係在被告乙○○、甲○○返回前離開，
    依此，證人辛○○之證詞與前述論斷尚不相齟齬，從而即不
    足以推翻前述論斷，亦不足以證明被告甲○○、乙○○、丙○○未參與大女人檳榔攤強盜案。
(七)、綜上所述，本件事證已臻明確，被告甲○○、乙○○、丙○○所辯，無非事後卸責之詞，不足採信，其等犯行洵堪認定
    。
二、按行為後法律有變更者，適用行為時之法律。但行為後之法
    律有利於行為人者，適用最有利於行為人之法律。修正後刑
    法第2 條第1 項定有明文。茲因本件論罪科刑所適用之刑法
    於94年2 月2 日修正公布，95年7 月1 日施行，被告行為後
    刑法法律有變更，爰比較新舊法如下：
(一)、共同正犯部分：按修正前刑法第28條規定：「二人以上共同
    實施犯罪之行為者，皆為正犯。」修正後改為：「二人以上
    共同實行犯罪之行為者，皆為正犯。」將原來共同正犯之共
    同「實施」改為共同「實行」，剔除完全未參與犯罪相關行
    為之實行之「陰謀共同正犯」及「預備共同正犯」，屬於行
    為可罰性要件之變更。惟本件被告均已參與犯罪相關行為之
    實行，無論依新法或舊法，均成立共同正犯，適用新法對其
    等並無較為有利之情形。
(二)、法定刑罰金部分：按修正前刑法第33條第5 款規定：「罰金
    ：一元以上。」修正後改為：「罰金：新臺幣一千元以上，
    以百元計算之。」比較新舊法，本件關於槍砲彈藥刀械管制
    條例第8 條第4 項法定刑罰金部分，以適用修正前之規定較
    有利於被告。
(三)、累犯部分：按刑法關於累犯之規定，於修正後第47條第1 項
    限制以故意再犯者為限，方成立累犯，並於修正後第47條第
    2 項增設擬制累犯之規定，此外刑法第49條依軍法受裁判者
    不適用累犯之規定，亦於修正後刪除。本件被告甲○○前此
    所犯之罪非係依軍法受裁判，且其又係受徒刑之執行完畢後
    5 年以內故意再犯有期徒刑以上之罪，無論依新法或舊法，
    均構成累犯，適用新法對其並無較為有利之情形。
(四)、牽連犯部分：被告行為後，刑法第55條牽連犯之規定業已刪
    除，此雖非犯罪構成要件之變更，但已影響刑罰之法律效果
    ，自屬法律有變更。本件被告所犯未經許可持有可發射子彈
    具有殺傷力之改造手槍及加重強盜二罪，本僅有犯加重強盜
    罪之故意，惟其方法行為另犯未經許可持有可發射子彈具有
    殺傷力之改造手槍罪，二罪之間，在通常觀念即客觀上足認
    有方法與目的之牽連關係，依修正前刑法第55條之規定，本
    得適用牽連犯之規定從一重處斷，依新法則應併合處罰，比
    較新舊法，自以適用修正前之規定較有利於被告。
(五)、連續犯部分：被告行為後，刑法第56條連續犯之規定亦已刪
    除，被告先後2 次或多次加重強盜犯行，依修正前之規定，
    均應以一罪論（但得加重其刑至2 分之1） ，依新法則均應
    論以數罪，併合處罰，此雖非犯罪構成要件之變更，但已影
    響刑罰之法律效果，而屬法律有變更，比較新舊法，亦以適
    用修正前之規定較有利於被告。
(六)、綜上比較結果，本件被告行為後變更之刑法法律對其等並無
    較為有利之情形，則本件自應適用被告行為時刑法之規定。
    又新法第55條但書關於想像競合犯科刑之限制，為法理之明
    文化，非屬法律有變更（最高法院95年5 月23日刑事庭第8
    次會議決議參照），應逕適用新法之規定，併予敘明。
三、核被告甲○○、乙○○、丙○○所為，未經許可持有如附表
    二編號1 所示之銀色改造手槍部分，均係犯槍砲彈藥刀械管
    制條例第8 條第4 項之未經許可持有可發射子彈具有殺傷力
    之改造手槍罪；如附表一編號1 至20所示部分，被告甲○○
    意圖為自己不法之所有，以脅迫至使不能抗拒，而取他人之
    物，犯強盜罪而有刑法第321 條第1 項各款所列之情形，就
    單一被害人而言，已取得財物部分，係犯刑法第330 條第1
    項之加重強盜罪，未取得財物部分（如編號2 、14所示），
    應成立刑法第330 條第2 項、第1 項加重強盜罪之未遂犯；
    如附表一編號9 、20及如附表一編號16、18、20所示部分，
    被告乙○○、丙○○意圖為自己不法之所有，以脅迫至使不
    能抗拒，而取他人之物，犯強盜罪而有刑法第321 條第1 項
    各款所列之情形，各係犯刑法第330 條第1 項之加重強盜罪
    。上開各罪，被告甲○○與如附表一編號1 至20所示之行為
    人間，被告乙○○與如附表一編號9 、20所示之行為人間，
    被告丙○○與如附表一編號16、18、20所示之行為人間，互
    有犯意聯絡及行為分擔，均為共同正犯。被告甲○○、乙○○、丙○○強盜部分，每次各有複數被害人，其等以一行為
    侵害複數法益，觸犯數罪名，均為想像競合犯，各應從一重
    之加重強盜罪處斷。被告甲○○、乙○○、丙○○所犯未經
    許可持有可發射子彈具有殺傷力之改造手槍及加重強盜二罪
    間，有方法與目的之牽連關係，各應從一重之加重強盜罪處
    斷。被告甲○○先後20次加重強盜犯行，被告乙○○先後2
    次加重強盜犯行，被告丙○○先後3 次加重強盜犯行，均係
    犯罪構成要件相同，均顯係基於概括之犯意反覆為之，俱應
    依連續犯之規定論以情節較重之加重強盜一罪（被告甲○○
    為取得財物最多之如附表一編號4 所示部分，被告乙○○、
    丙○○均為取得財物最多之如附表一編號20所示部分），並
    均依法加重其刑。被告甲○○曾犯盜罪、槍砲彈藥刀械管制
    條例（2 次）、竊盜及毒品危害防制條例（2 次）之罪，其
    中第二次所犯毒品危害防制條例之罪，於93年3 月31日經本
    院判處有期徒刑8 月，甫於93年11月11日執行完畢，有臺灣
    高等法院被告前案紀錄表在卷可憑，被告甲○○受有期徒刑
    執行完畢後，5 年以內再犯本件有期徒刑以上之罪，為累犯
    ，應依法遞加其刑。又連續犯係裁判上一罪，其刑罰權亦屬
    單一，無從分割，故其中一部分行為，既已被偵查機關發覺
    ，雖在司法機關訊問中被告陳述其未發覺之部分犯罪行為，
    僅能謂為自白，並不符合刑法第62條之規定，而認對全部犯
    罪有自首效力，予以減輕其刑。準此，被告甲○○、丙○○
    於如附表一編號20所示之犯行為偵查機關發覺後，陳述其餘
    尚未被發覺之犯罪行為，自無依自首之規定減輕其刑之餘地
    ，併此敘明。爰審酌被告甲○○、乙○○、丙○○有盜匪等
    前科，素行不良，及其等於夜間結夥攜帶刀、槍等兇器，強
    盜他人財物，甚至侵入民宅或有人居住之建築物內為之，嚴
    重影響社會治安，且被告乙○○犯案2 次，被告丙○○犯案
    3 次，被告甲○○犯案多達20次，所得財物不少，情節均屬
    不輕，暨被告甲○○、丙○○曾於警詢中自白未發覺之犯罪
    行為，堪認尚有悔悟之意，被告乙○○則始終否認犯行，飾
    詞狡卸，態度不佳等一切情況，各量處如主文所示之刑，以
    示懲儆。扣案如附表二編號1 所示之銀色改造手槍，係屬違
    禁物，扣案如附表二編號2 至5 所示之物，為本件被甲○○
    、乙○○、丙○○犯罪所用之物，且為其等所占有，依行使
    所有權之方式行使權利，依民法第943 條之規定，應推定為
    其等所有，爰依刑法第38條第1 項第1 款、第2 款之規定，
    併予宣告沒收。
四、公訴意旨略以：被告乙○○另參與如附表一編號2 至7 、10
    至19所示共16件強盜案件，被告丙○○另參與如附表一編號
    17、19所示2 件強盜案件，因認此部分被告乙○○、丙○○
    均涉有刑法第330 條第1 項之加重強盜罪嫌云云。按公訴人
    認被告乙○○、丙○○涉有此部分之加重強盜犯行，無非係
    以被告甲○○之供述為其主要論據，惟查：(一)被告甲○○雖
    於警詢中供稱如附表一編號9 、20所示之強盜案件參與者有
    綽號「勇仔」之男子，被告丙○○亦於警詢中供稱綽號「勇
    仔」之男子參與如附表一編號20所示之強盜案件，且如上所
    述，被告乙○○確有參與如附表一編號9 、20所示之強盜案
    件，但被告郭坤於本院審理時證稱綽號「勇仔」之男子並非
    被告乙○○（見本院卷(二)第78頁），被告丙○○亦未曾陳述
    被告乙○○即係綽號「勇仔」之男子，則自難僅因被告甲○○於警詢中供稱綽號「勇仔」之男子參與如附表一編號2 至
    7 、10至19所示之強盜案件，即遽謂被告乙○○參與該16件
    強盜案件。(二)被告甲○○固於第二次警詢中供稱如附表一編
    號2 、15、16、17所示等強盜案件，係其所犯，並稱：「我
    們犯案都是3 個人，我與丙○○是固定的，未○○與『勇仔
    』男子則不一定。」又於第三次警詢中供稱被告丙○○有參
    與如附表一編號19所示之強盜案件，惟於第四次警詢中則陳
    稱被告丙○○係於94年9 月9 日未○○死亡後始加入其所屬
    強盜集團（按編號2 、15、16均發生於94年9 月9 日之前）
    ，其前後陳述有所不一，自難盡信為真實。嗣後被告甲○○
    於本院審理時更證稱：「丙○○沒有加入我們強盜集團」等
    語，則其於警詢中指稱被告丙○○參與如附表一編號17、19
    所示之強盜案件，是否實在，益值懷疑。依上所述，本件尚
    難認為被告乙○○果有參與如附表一編號2 至7 、10至19所
    示16件強盜案件，亦尚難為被告丙○○果有參與如附表一編
    號17、19所示2 件強盜案件，應屬不能證明其等犯罪，但因
    公訴人認為此部分與前述被告乙○○、丙○○經判決有罪之
    加重強盜犯行間，有連續犯之裁判上一罪關係，爰不另為無
    罪之諭知。
五、移送併辦意旨略以：被告甲○○與不詳姓名成年男子三人共
    同基於意圖為自己不法所有之犯意聯絡，於94年6 月9 日凌
    晨2 時30分許，共乘不詳車牌號碼之自用小客車，至高雄市
    苓雅區○○○路258 號旁之停車場內，趁酉○○駕駛車牌號
    碼3W-3332 號自用小客車抵達該處甫下車之際，由其中三人
    （一人持刀）將酉○○強押進入車牌號碼3W-3332 號自用小
    客車內，至使不能抗拒，而劫取酉○○所有女用手提包1 個
    （內有第一商業銀行、國泰世華銀行金融卡各1 張，聯邦銀
    行、土地銀行、泛亞銀行、郵局之存摺各1 本，國民身分證
    、駕駛執照、行車執照各1 張，黃色珍珠2 顆、珍珠戒指1
    只、鑽石項鍊1 條、黃金項鍊1 條、珍珠耳環1 組、鑽石耳
    環1 對，及現金新台幣（下同）12,000餘元），並逼問酉○○在第一商業銀行帳戶之密碼，而後在高雄縣大寮鄉中國信
    託商業銀行大寮分行、臺灣郵政股份有限公司大寮中興支局
    之自動提款設備，插入第一商業銀行之金融卡並輸入密碼，
    使上開金融機構陷於錯誤，誤認其為有權使用該金融卡之人
    ，而先後交付現金共242,000 元。因認被告甲○○涉有刑法
    第330 條之加重強盜及第339 條之2 之不正利用自動付款設
    備詐欺罪嫌，與前述被告甲○○被起訴並經判決有罪之加重
    強盜犯行間，有裁判上一罪關係，而移送併辦云云。按檢察
    官認為被告甲○○涉有此部分犯行，無非係以警方在上開車
    牌號碼3W-3332 號自用小客車內採集之菸蒂，經送內政部警
    政署刑事警察局鑑定結果，發現菸蒂上殘留之DNA 與被告甲○○之DNA-STR 型別相同，為其主要論據，惟查：本件警方
    於案發後在車牌號碼3W-3332 號自用小客車內採集方向盤及
    排擋桿皮屑，並於後車座採獲1 支菸蒂，復以斜光法及粉末
    法採證犯嫌可能碰觸之處，於後座車門上採獲3 枚殘缺指紋
    ，送內政部警政署刑事警察局比對，除前述菸蒂上殘留之DN
    A 與被告甲○○之DNA-STR 型別相同外，別無其他結果，有
    高雄縣政府警察局林園分局刑事組現場勘查採證紀錄表、內
    政部警政署刑事警察局95年1 月4 日刑醫字第0940151007號
    鑑驗書在卷可稽。是警方既在上開車內採集指紋及皮屑等微
    物跡證送鑑而無所得，且菸蒂又係甚易攜帶移置之物，單憑
    對菸蒂鑑定之結果即認定犯罪，其潛藏誤判之風險實屬甚高
    。再稽之被告甲○○所犯前述強盜案件，除戴頭套蒙面外，
    並戴用手套，以防被認出或事後被查出，可見其甚為謹慎，
    並非鹵莽之犯罪行為人，則謂其於犯案過程中在車內抽菸，
    並將菸蒂遺留於車內，亦甚值懷疑。從而，此部分尚難單憑
    上述菸蒂上殘留之DNA 與被告甲○○之DNA-STR 型別相同之
    鑑定結果，即遽認被告甲○○確有加重強盜及不正利用自動
    付款設備詐欺犯行，此部分因係併辦而非起訴，應退由檢察
    官另行偵辦。
據上論斷，依刑事訴訟法第299 條第1 項前段，槍砲彈藥刀械管
制條例第8 條第4 項，刑法第11條前段、第2 條第1 項前段、第
330 條第1 項、第2 項、第55條、第38條第1 項第1 款、第2 款
、修正前刑法第28條、第56條、第55條、第47條，判決如主文。
本案經檢察官陳俊宏到庭執行職務
中　　華　　民　　國　　96　　年　　10　　月　　30　　日
                  刑事第三庭    審判長法  官  吳永宋
                                      法  官  趙家光
                                      法  官  春生
以上正本證明與原本無異。
如不服本判決應於收受本判決送達後10日內向本院提出上訴書狀
，其未敘述上訴理由者，並得於提起上訴後10日內向本院補提理
由書狀（均須按他造當事人之人數附繕本），「切勿逕送上級法
院」。
中　　華　　民　　國　　96　　年　　10　　月　　30　　日
                                      書記官  唐淑嫻
附錄本判決論罪科刑法條：
刑法第330條第1項：
犯強盜罪而有第321 條第1 項各款情形之一者，處7 年以上有期
徒刑。
槍砲彈藥刀械管制條例第8條第4項：
未經許可，持有、寄藏或意圖販賣而陳列第1 項所列槍枝者，處
3 年以上10年以下有期徒刑，併科新臺幣700 萬元以下罰金。
附表一：
┌──┬────┬─────┬─────┬──────┬─────────┬───┐
│編號│ 行為人 │ 犯罪時間 │ 犯罪地點 │  犯罪手段  │被害人及損失之財物│備  考│
├──┼────┼─────┼─────┼──────┼─────────┼───┤
│ 1  │甲○○、│94年7 月22│屏東縣萬丹│二人均戴頭套│薛文祥及綽號「秀仔│犯強盜│
│    │林俊佑  │日凌晨0 時│鄉萬生村萬│蒙面，一人持│」、「蜆仔」、「阿│罪而有│
│    │        │55分許（起│壽路1 段27│開山刀，另一│潘」之女子共4 人。│刑法第│
│    │        │訴書附表誤│號祥記檳榔│人持可發射子│薛文祥損失現金約新│321 條│
│    │        │載為晚上10│攤（非建築│彈具有殺傷力│臺幣（下同）2,300 │第1 項│
│    │        │時55分許）│物）      │之改造手槍（│元，綽號「秀仔」損│第3 款│
│    │        │          │          │以下簡稱銀色│失手機1 支、手錶1 │之情形│
│    │        │          │          │改造手槍），│隻及現金約4,500 元│。    │
│    │        │          │          │侵入左開檳榔│，綽號「蜆仔」損失│      │
│    │        │          │          │攤內，對被害│現金約4,5000元，綽│      │
│    │        │          │          │人施以脅迫，│號「阿潘」損失現金│      │
│    │        │          │          │至使不能抗拒│約1 萬元（起訴書附│      │
│    │        │          │          │，而取走其等│表漏載手機及手錶部│      │
│    │        │          │          │之財物。    │分）。            │      │
├──┼────┼─────┼─────┼──────┼─────────┼───┤
│ 2  │甲○○、│94年7 月31│屏東縣新園│三人均戴頭套│徐進雄、蔡平和及陳│犯強盜│
│    │未○○及│日凌晨1 時│鄉媽祖三巷│蒙面，一人持│桂貞共3 人。      │罪而有│
│    │綽號「勇│許        │70號住宅外│開山刀，另二│徐進雄損失手機1 支│刑法第│
│    │仔」之成│          │（起訴書附│人分持銀色改│、金戒指1 只（5 錢│321 條│
│    │年男子  │          │表誤載為「│造手槍及黑色│重）、K 金尾戒1 只│第1 項│
│    │        │          │內」）    │玩具空氣手槍│（約值1,000 元）及│第3 款│
│    │        │          │          │（不具殺傷力│現金45,000元。    │、第4 │
│    │        │          │          │，下同），對│                  │款之情│
│    │        │          │          │被害人施以脅│                  │形。  │
│    │        │          │          │迫，至使不能│                  │被害人│
│    │        │          │          │抗拒，而取走│                  │蔡平和│
│    │        │          │          │其中被害人徐│                  │、陳桂│
│    │        │          │          │進雄之財物。│                  │貞部分│
│    │        │          │          │            │                  │為加重│
│    │        │          │          │            │                  │強盜未│
│    │        │          │          │            │                  │遂。  │
├──┼────┼─────┼─────┼──────┼─────────┼───┤
│ 3  │甲○○、│94年8 月6 │屏東縣九如│三人均戴頭套│鄭啟成、黃麗珍、王│犯強盜│
│    │未○○及│日凌晨0 時│鄉○○路1 │蒙面，一人持│文田、陳志緯及簡百│罪而有│
│    │綽號「勇│20分許    │段15之10號│開山刀，另二│益共5 人。        │刑法第│
│    │仔」之成│          │由北往南起│人分持銀色改│鄭啟成損失現金6,00│321 條│
│    │年男子  │          │算第3 間有│造手槍及黑色│0 元，黃麗珍損失手│第1 項│
│    │        │          │人居住之建│玩具空氣手槍│機1 支（約值1,000 │第1 款│
│    │        │          │築物      │，侵入左開建│元）及現金11,000元│、第3 │
│    │        │          │          │築物內，對被│，王文田損失現金8,│款、第│
│    │        │          │          │害人施以脅迫│000 元，陳志緯損失│4 款之│
│    │        │          │          │，至使不能抗│數位相機1 台（約值│情形。│
│    │        │          │          │拒，而取走其│15,000元）、筆記型│      │
│    │        │          │          │等之財物。  │電腦1 台（約值5 萬│      │
│    │        │          │          │            │元）、手機1 支（約│      │
│    │        │          │          │            │值2,000 元）及現金│      │
│    │        │          │          │            │8,400 元，簡百益損│      │
│    │        │          │          │            │失現金3 萬元。    │      │
├──┼────┼─────┼─────┼──────┼─────────┼───┤
│ 4  │甲○○、│94年8 月9 │屏東縣潮州│三人均戴頭套│Ｂ○○、地○○、王│犯強盜│
│    │未○○及│日凌晨4 時│鎮蓬萊里榮│蒙面，一人持│登加、郭國安及綽號│罪而有│
│    │綽號「勇│許        │田路102 巷│開山刀，另二│「南州模」、「肉丸│刑法第│
│    │仔」之成│          │5 號住宅  │人分持銀色改│」、「排骨」、「麗│321 條│
│    │年男子  │          │          │造手槍及黑色│潔」者共8 人。    │第1 項│
│    │        │          │          │玩具空氣手槍│Ｂ○○損失女用勞力│第1 款│
│    │        │          │          │，侵入左開住│士手錶1 隻（約值18│、第3 │
│    │        │          │          │宅內，對被害│萬元）、戒指1 只（│款、第│
│    │        │          │          │人施以脅迫，│約值2 萬元）、女用│4 款之│
│    │        │          │          │至使不能抗拒│LV皮包1 個（約值3,│情形。│
│    │        │          │          │，而取走其等│000 元）及現金4 萬│      │
│    │        │          │          │之財物。    │元，地○○損失男用│      │
│    │        │          │          │            │勞力士鑽錶1 隻（約│      │
│    │        │          │          │            │值30餘萬元）、香奈│      │
│    │        │          │          │            │爾鑽戒1 只（約值4 │      │
│    │        │          │          │            │萬餘元）及現金10餘│      │
│    │        │          │          │            │萬元，子○○損失蘇│      │
│    │        │          │          │            │黎世鑽錶1 隻（約值│      │
│    │        │          │          │            │20萬元）、男用鑽戒│      │
│    │        │          │          │            │1 只（約值4 萬元）│      │
│    │        │          │          │            │及現金10餘萬元，其│      │
│    │        │          │          │            │餘諸人損失之財物不│      │
│    │        │          │          │            │詳。              │      │
├──┼────┼─────┼─────┼──────┼─────────┼───┤
│ 5  │甲○○、│94年8 月22│屏東縣新園│三人均戴頭套│宇○○及不詳姓名成│犯強盜│
│    │未○○及│日晚上11時│鄉新園村港│蒙面，一人持│年男人共4人。     │罪而有│
│    │綽號「勇│15分許    │崗路78號旁│開山刀，另二│4 人共損失手機2 支│刑法第│
│    │仔」之成│          │車庫      │人分持銀色改│及現金約4、5萬元。│321 條│
│    │年男子  │          │          │造手槍及黑色│                  │第1 項│
│    │        │          │          │玩具空氣手槍│                  │第3 款│
│    │        │          │          │，對被害人施│                  │、第4 │
│    │        │          │          │以脅迫，至使│                  │款之情│
│    │        │          │          │不能抗拒，而│                  │形。  │
│    │        │          │          │取走其等之財│                  │      │
│    │        │          │          │物。        │                  │      │
├──┼────┼─────┼─────┼──────┼─────────┼───┤
│ 6  │甲○○、│94年8 月23│屏東縣高樹│三人均戴頭套│郭有和、陳美慧及綽│犯強盜│
│    │未○○及│日凌晨2 時│鄉東振村文│蒙面，一人持│號「耳聾仔」共3 人│罪而有│
│    │綽號「勇│30分許    │昌路3 之1 │開山刀，另二│。                │刑法第│
│    │仔」之成│          │號（起訴書│人分持銀色改│郭有和、陳美慧各損│321 條│
│    │年男子  │          │附表誤載為│造手槍及黑色│失現金4,000 餘元，│第1 項│
│    │        │          │1之5號）住│玩具空氣手槍│綽號「耳聾仔」損失│第1 款│
│    │        │          │宅        │，侵入左開住│現金金額不詳。    │、第3 │
│    │        │          │          │宅內，對被害│                  │款、第│
│    │        │          │          │人施以脅迫，│                  │4 款之│
│    │        │          │          │至使不能抗拒│                  │情形。│
│    │        │          │          │，而取走其等│                  │      │
│    │        │          │          │之財物。    │                  │      │
├──┼────┼─────┼─────┼──────┼─────────┼───┤
│ 7  │甲○○、│94年8 月30│坐落屏東縣│三人均戴頭套│辰○○、Ｊ○○及綽│犯強盜│
│    │未○○及│日凌晨3 時│新園鄉仙吉│蒙面，一人持│號「道仔」、「嬌仔│罪而有│
│    │綽號「勇│許        │號282 地號│開山刀，另二│」者共4人。       │刑法第│
│    │仔」之成│          │土地上之象│人分持銀色改│辰○○損失1,200 元│321 條│
│    │年男子  │          │王檳榔攤（│造手槍及黑色│，Ｊ○○損失手機1 │第1 項│
│    │        │          │有人居住之│玩具空氣手槍│支及現金5,000 餘元│第1 款│
│    │        │          │建築物）  │，侵入左開建│，綽號「嬌仔」損失│、第3 │
│    │        │          │          │築物內，對被│2 萬餘元，綽號「道│款、第│
│    │        │          │          │害人施以脅迫│仔」損失金額不詳。│4 款之│
│    │        │          │          │，至使不能抗│                  │情形。│
│    │        │          │          │拒，而取走其│                  │      │
│    │        │          │          │等之財物。  │                  │      │
├──┼────┼─────┼─────┼──────┼─────────┼───┤
│ 8  │甲○○、│94年8 月31│坐落屏東縣│二人均戴頭套│戌○○、亥○○、王│犯強盜│
│    │未○○  │日凌晨4 時│屏東市瑞光│蒙面，一人持│瑞香及Ｆ○○共4 人│罪而有│
│    │        │50分許    │段272 地號│開山刀，另一│。                │刑法第│
│    │        │          │土地上之星│人持銀色改造│戌○○損失LV皮包1 │321 條│
│    │        │          │雨卡拉OK店│手槍，侵入左│個（約值7,000 元）│第1 項│
│    │        │          │（有人居住│開建築物內，│、手機1 支及現金14│第1 款│
│    │        │          │之建築物）│對被害人施以│,000元，亥○○損失│、第3 │
│    │        │          │          │脅迫，至使不│手機1 支及現金900 │款之情│
│    │        │          │          │能抗拒，而取│元，丑○○損失手機│形。  │
│    │        │          │          │走其等之財物│1支 及現金1,900 元│      │
│    │        │          │          │。          │，Ｆ○○損失現金12│      │
│    │        │          │          │            │,000元。          │      │
├──┼────┼─────┼─────┼──────┼─────────┼───┤
│ 9  │甲○○、│94年9 月1 │屏東縣潮州│三人均戴頭套│Ｄ○○、林耀都（即│犯強盜│
│    │未○○及│日凌晨1 時│鎮永春里興│蒙面，一人持│Ｃ○○）、巳○○、│罪而有│
│    │乙○○  │10分許    │隆路76號住│開山刀，另二│天○○及一名不詳姓│刑法第│
│    │        │          │宅        │人分持銀色改│名女子（起訴書附表│321 條│
│    │        │          │          │造手槍及黑色│漏未記載）共5 人。│第1 項│
│    │        │          │          │玩具空氣手槍│Ｄ○○損失12,000元│第1 款│
│    │        │          │          │，侵入左開住│，林耀都損失手機1 │、第  │
│    │        │          │          │宅內，對被害│支（約值16,000元）│3 款、│
│    │        │          │          │人施以脅迫，│、板型佛珠手鍊（約│第4 款│
│    │        │          │          │至使不能抗拒│值800 元）及現金15│之情形│
│    │        │          │          │，而取走其等│,000餘元，巳○○損│。    │
│    │        │          │          │之財物。    │失男用手錶1 隻（約│      │
│    │        │          │          │            │值4,000 元）及現金│      │
│    │        │          │          │            │5,000 元，天○○損│      │
│    │        │          │          │            │失男用手錶1 隻（約│      │
│    │        │          │          │            │值2 萬元）及現金27│      │
│    │        │          │          │            │,000 元 ，上開不詳│      │
│    │        │          │          │            │姓名女子損失之財物│      │
│    │        │          │          │            │不詳。            │      │
├──┼────┼─────┼─────┼──────┼─────────┼───┤
│10  │甲○○、│94年9 月1 │屏東縣九如│三人均載頭套│韓薪倉（起訴書附表│犯強盜│
│    │林俊佑及│日晚上11時│鄉大坵村九│蒙面，一人持│誤載為「蒼」）、楊│罪而有│
│    │綽號「勇│40分許    │如路3 段46│開山刀，另二│美秀及鍾穎豐共3 人│刑法第│
│    │仔」之成│          │號屏東縣檸│人分持銀色改│。                │321 條│
│    │年男子  │          │檬運銷合作│造手槍及黑色│韓薪倉損失手機1 支│第1 項│
│    │        │          │社（有人居│玩具空氣手槍│（約值5,000 元）及│第1 款│
│    │        │          │住之建築物│，侵入左開建│現金15,000元，楊美│、第3 │
│    │        │          │）        │築物內，對被│秀損失手機1 支（約│款、第│
│    │        │          │          │害人施以脅迫│值5,000元）、金鍊1│4 款之│
│    │        │          │          │，至使不能抗│條（重7 錢半，約值│情形。│
│    │        │          │          │拒，而取走其│1萬 元）、女用皮包│      │
│    │        │          │          │等之財物。  │1 個及現金18,000元│      │
│    │        │          │          │            │，鍾穎豐損失手機1 │      │
│    │        │          │          │            │支（約值5,000 元）│      │
│    │        │          │          │            │現金2,000 元。    │      │
├──┼────┼─────┼─────┼──────┼─────────┼───┤
│11  │甲○○、│94年9 月2 │屏東縣長治│三人均戴頭套│黃進清、洪明得及綽│犯強盜│
│    │未○○及│日晚上11時│鄉○○路23│蒙面，一人持│號「阿材」、「阿男│罪而有│
│    │綽號「勇│5分許     │0 號住宅  │開山刀，另二│」者。            │刑法第│
│    │仔」之成│          │          │人分持銀色改│黃進清損失現金26, │321 條│
│    │年男子  │          │          │造手槍及黑色│000元，洪明得損失 │第1 項│
│    │        │          │          │玩具空氣手槍│勞力士手錶（約值75│第1 款│
│    │        │          │          │，侵入左開住│,000 元） 、手機1 │、第3 │
│    │        │          │          │宅內，對被害│支（約值1 萬元）及│款、第│
│    │        │          │          │人施以脅迫，│現金3,200 元，綽號│4款之 │
│    │        │          │          │至使不能抗拒│「阿材」、「阿男」│情形。│
│    │        │          │          │，而取走其等│損失之財物不詳。  │      │
│    │        │          │          │之財物。    │                  │      │
├──┼────┼─────┼─────┼──────┼─────────┼───┤
│12  │甲○○、│94年9 月4 │屏東縣屏東│三人均戴頭套│陳淑鳳、蔡玉崑及綽│犯強盜│
│    │未○○及│日凌晨2 時│市○○路31│蒙面，一人持│號「郭仔」、「雄仔│罪而有│
│    │綽號「勇│30分許    │1 號住宅  │開山刀，另二│」者共4人。       │刑法第│
│    │仔」之成│          │          │人分持銀色改│陳淑鳳損失1,100 元│321 條│
│    │年男子  │          │          │造手槍及黑色│，蔡玉崑損失手機1 │第1 項│
│    │        │          │          │玩具空氣手槍│支（約值5,000 元）│第1 款│
│    │        │          │          │，侵入左開住│及現金8500元，綽號│、第3 │
│    │        │          │          │宅內，對被害│「郭仔」損失現金1,│款、第│
│    │        │          │          │人施以脅迫，│000 餘元，綽號「雄│4 款之│
│    │        │          │          │至使不能抗拒│仔」損失現金2,000 │情形。│
│    │        │          │          │，而取走其等│餘元。            │      │
│    │        │          │          │之財物。    │                  │      │
├──┼────┼─────┼─────┼──────┼─────────┼───┤
│13  │甲○○、│94年9 月5 │屏東縣新園│三人均戴頭套│劉榮鎮及不詳姓名者│犯強盜│
│    │綽號「勇│日凌晨1 時│鄉仙吉村仙│蒙面，一人持│共4 人。          │罪而有│
│    │仔」及某│30分許    │隆路71號住│開山刀，另二│劉榮鎮損失現金7,00│刑法第│
│    │不詳姓名│          │宅        │人分持銀色改│0 元，另三名不詳姓│321 條│
│    │成年男子│          │          │造手槍及黑色│名者共損失現金約13│第1 項│
│    │        │          │          │玩具空氣手槍│,000元。          │第1 款│
│    │        │          │          │，侵入左開住│                  │、第3 │
│    │        │          │          │宅內，對被害│                  │款、第│
│    │        │          │          │人施以脅迫，│                  │4 款之│
│    │        │          │          │至使不能抗拒│                  │情形。│
│    │        │          │          │，而取走其等│                  │      │
│    │        │          │          │之財物。    │                  │      │
├──┼────┼─────┼─────┼──────┼─────────┼───┤
│14  │甲○○、│94年9 月7 │屏東縣萬丹│三人均戴頭套│林武山、張順安及林│犯強盜│
│    │綽號「勇│日晚上11時│鄉廣安村廣│蒙面，一人持│武山之妻共3 人（起│罪而有│
│    │仔」及某│40分許    │安路142 號│開山刀，另二│訴書附表漏載最後一│刑法第│
│    │不詳姓名│          │（原為74-5│人分持銀色改│人）。            │321 條│
│    │成年男子│          │號）住宅  │造手槍及黑色│林武山損失現金1,70│第1 項│
│    │        │          │          │玩具空氣手槍│0 元，其餘二人未有│第1 款│
│    │        │          │          │，侵入左開住│損失。            │、第3 │
│    │        │          │          │宅內，對被害│                  │款、第│
│    │        │          │          │人施以脅迫，│                  │4 款之│
│    │        │          │          │至使不能抗拒│                  │情形。│
│    │        │          │          │，而取走其中│                  │被害人│
│    │        │          │          │被害人林武山│                  │張順安│
│    │        │          │          │之財物。    │                  │及林武│
│    │        │          │          │            │                  │山之妻│
│    │        │          │          │            │                  │部分為│
│    │        │          │          │            │                  │加重強│
│    │        │          │          │            │                  │盜未遂│
│    │        │          │          │            │                  │。    │
├──┼────┼─────┼─────┼──────┼─────────┼───┤
│15  │甲○○、│94年9 月7 │屏東縣萬丹│三人均戴頭套│吳清雲、張惠隆及二│犯強盜│
│    │綽號「勇│日晚上11時│鄉廣安村廣│蒙面，一人持│名不詳姓名者共4 人│罪而有│
│    │仔」及某│50分許    │安路75之2 │開山刀，另二│（起訴書附表漏載後│刑法第│
│    │不詳姓名│          │號工寮（有│人分持銀色改│二人）。          │321 條│
│    │成年男子│          │人居住之建│造手槍及黑色│吳清雲損失現金約5,│第1 項│
│    │        │          │築物）    │玩具空氣手槍│000 元，張惠隆損失│第1 款│
│    │        │          │          │，侵入左開建│手機1 支（約值4,00│、第3 │
│    │        │          │          │築物內，對被│0 元），另2 人損失│款、第│
│    │        │          │          │害人施以脅迫│之財物不詳。      │4 款之│
│    │        │          │          │，至使不能抗│                  │情形。│
│    │        │          │          │拒，而取走其│                  │      │
│    │        │          │          │等之財物。  │                  │      │
├──┼────┼─────┼─────┼──────┼─────────┼───┤
│16  │甲○○、│94年9 月8 │屏東縣屏東│三人均戴頭套│林義田、謝吉男及綽│犯強盜│
│    │丙○○及│日晚上11時│市○○路39│蒙面，一人持│號「大目」、「鴨角│罪而有│
│    │綽號「勇│許        │1 之5 號住│開山刀，另二│」者共4 人。      │刑法第│
│    │仔」之成│          │宅        │人分持銀色改│林義田損失現金8,00│321 條│
│    │年男子  │          │          │造手槍及黑色│0 元，謝吉男損失87│第1 項│
│    │        │          │          │玩具空氣手槍│,500 元 ，綽號「大│第1 款│
│    │        │          │          │，侵入左開住│目」損失3,000 元，│、第3 │
│    │        │          │          │宅內，對被害│綽號「鴨角」損失3,│款、第│
│    │        │          │          │人施以脅迫，│000 元。          │4 款之│
│    │        │          │          │至使不能抗拒│                  │情形。│
│    │        │          │          │，而取走其等│                  │      │
│    │        │          │          │之財物。    │                  │      │
├──┼────┼─────┼─────┼──────┼─────────┼───┤
│17  │甲○○、│94年9 月17│屏東縣新園│三人均戴頭套│宋明吉、陳崑道、林│犯強盜│
│    │綽號「勇│日凌晨2 時│鄉仙吉村店│蒙面，一人持│永富及綽號「益仔」│罪而有│
│    │仔」及某│30分許    │口路14之3 │開山刀，另二│之男子共4 人。    │刑法第│
│    │不詳姓名│          │號住宅    │人分持銀色改│宋明吉損失現金約15│321 條│
│    │成年男子│          │          │造手槍及黑色│,300元，陳崑道損失│第1 項│
│    │        │          │          │玩具空氣手槍│現金約1,000 元，林│第1 款│
│    │        │          │          │，侵入左開住│永富損失現金約4,50│、第3 │
│    │        │          │          │宅內，對被害│0 元，綽號「益仔」│款、第│
│    │        │          │          │人施以脅迫，│損失約5,500 元。  │4 款之│
│    │        │          │          │至使不能抗拒│                  │情形。│
│    │        │          │          │，而取走其等│                  │      │
│    │        │          │          │之財物。    │                  │      │
├──┼────┼─────┼─────┼──────┼─────────┼───┤
│18  │甲○○、│94年9 月21│屏東縣鹽埔│三人均戴頭套│壬○○、黃○○、潘│犯強盜│
│    │丙○○及│日凌晨3 時│鄉新二村維│蒙面，一人持│玉鳳及寅○○共4 人│罪而有│
│    │綽號「勇│25分許    │新路217 號│開山刀，另二│。                │刑法第│
│    │仔」之成│          │住宅      │人分持銀色改│壬○○損失女用手錶│321 條│
│    │年男子  │          │          │造手槍及黑色│1 隻（約值1 萬元）│第1 項│
│    │        │          │          │玩具空氣手槍│、手機1 支及現金 2│第1 款│
│    │        │          │          │，侵入左開住│,000 元 ，黃○○損│、第3 │
│    │        │          │          │宅內，對被害│失現金約8,000 元，│款、第│
│    │        │          │          │人施以脅迫，│Ｈ○○損失女用手錶│4 款之│
│    │        │          │          │至使不能抗拒│1 隻（約值12,000元│情形。│
│    │        │          │          │，而取走其等│）及現金13,000元，│      │
│    │        │          │          │之財物。    │寅○○損失手機1 支│      │
│    │        │          │          │            │（約值6,000 元）及│      │
│    │        │          │          │            │現金9,000餘元。   │      │
├──┼────┼─────┼─────┼──────┼─────────┼───┤
│19  │甲○○、│94年9 月24│屏東縣長治│三人均戴頭套│劉玉賢、楊文豪、邱│犯強盜│
│    │綽號「勇│日晚上11時│鄉崙上村中│蒙面，一人持│展昌及張漢周共4 人│罪而有│
│    │仔」及某│50分許    │興路532 號│開山刀，另二│。                │刑法第│
│    │不詳姓名│          │住宅      │人分持銀色改│劉玉賢損失現金3,80│321 條│
│    │成年男子│          │          │造手槍及黑色│0 元，楊文豪損失手│第1 項│
│    │        │          │          │玩具空氣手槍│機1 支及現金1,000 │第1 款│
│    │        │          │          │，侵入左開住│元，邱展昌損失手機│、第3 │
│    │        │          │          │宅內，對被害│1 支及現金380 元，│款、第│
│    │        │          │          │人施以脅迫，│張漢周損失勞力士手│4 款之│
│    │        │          │          │至使不能抗拒│錶1 隻（約值115,00│情形。│
│    │        │          │          │，而取走其等│0 元）、戒指1只（ │      │
│    │        │          │          │之財物。    │約值1 萬元）及現金│      │
│    │        │          │          │            │1 萬元。          │      │
├──┼────┼─────┼─────┼──────┼─────────┼───┤
│20  │甲○○、│94年9 月27│高雄縣大寮│三人均戴頭套│Ａ○○、玄○○、陳│犯強盜│
│    │乙○○及│日凌晨1 時│鄉琉球村琉│蒙面，並攜帶│曉苓、午○○、林炳│罪而有│
│    │丙○○  │30分許    │球路22之22│手提袋1 個，│文及癸○○共6人。 │刑法第│
│    │        │          │號大女人檳│一人持開山刀│Ａ○○損失女用手提│321 條│
│    │        │          │榔攤（有人│，另二人分持│袋1 個（約值1 萬元│第1 項│
│    │        │          │居住之建築│銀色改造手槍│）及黃金手鍊1 條（│第1 款│
│    │        │          │物）      │及黑色玩具空│約值3,000 元），陳│、第3 │
│    │        │          │          │手槍，侵入左│文澤損失手機1 支（│款、第│
│    │        │          │          │開建築物內，│約值21,000元）及手│4 款之│
│    │        │          │          │對被害人施以│錶1 隻（約值38,000│情形。│
│    │        │          │          │脅迫，至使不│元），Ｅ○○損失女│      │
│    │        │          │          │能抗拒，而取│用手錶1 隻（約值4,│      │
│    │        │          │          │走其等之財物│000 元），午○○損│      │
│    │        │          │          │。          │失戒指1 只（約值5,│      │
│    │        │          │          │            │000 元）及手機2 支│      │
│    │        │          │          │            │（約值21,000元），│      │
│    │        │          │          │            │申○○損失手錶1 隻│      │
│    │        │          │          │            │（約值1 萬元）及手│      │
│    │        │          │          │            │機1 支（約值3,000 │      │
│    │        │          │          │            │元），另上開5 人連│      │
│    │        │          │          │            │同癸○○共損失現金│      │
│    │        │          │          │            │85,690元（起訴書附│      │
│    │        │          │          │            │表誤載為83,680元）│      │
│    │        │          │          │            │。                │      │
└──┴────┴─────┴─────┴──────┴─────────┴───┘
 附表二：
┌──┬────────────────┬──┬─────────────────┐
│編號│  物       品       名       稱 │數量│  備                          考  │
├──┼────────────────┼──┼─────────────────┤
│ 1  │仿BERETTA 廠92FS型半自動手槍製造│1 支│可發射子彈具有殺傷力，槍枝管制編號│
│    │之玩具手槍換裝土造金屬槍管、滑套│    │0000000000。違禁物。              │
│    │而成之改造手槍（銀色，不含彈匣）│    │                                  │
├──┼────────────────┼──┼─────────────────┤
│ 2  │仿半自動手槍外型製造之玩具空氣手│1 支│不具殺傷力，槍枝管制編號0000000000│
│    │槍（黑色，不含彈匣）            │    │。被告所有供犯罪所用之物。        │
├──┼────────────────┼──┼─────────────────┤
│ 3  │開山刀                          │1 把│被告所有供犯罪所用之物。          │
├──┼────────────────┼──┼─────────────────┤
│ 4  │頭套                            │3 個│被告所有供犯罪所用之物。          │
├──┼────────────────┼──┼─────────────────┤
│ 5  │黑色手提袋                      │1 個│被告所有供犯罪所用之物。          │
└──┴────────────────┴──┴─────────────────┘
